【裁判字號】    92,易,2358
【裁判日期】    921017
【裁判案由】    違反商標法
【裁判全文】
臺灣臺中地方法院刑事判決                        九十二年度易字第二三五八號
    公  訴  人  臺灣臺中地方法院檢察署檢察官
    被      告  甲○○
右列被告因違反商標法案件，經檢察官聲請簡易判決處刑（聲請案號：九十二年度偵
字第一三○九六號），經本院臺中簡易庭認不宜以簡易判決處刑，簽由本院刑事庭改
依通常程序審理，經本院合議庭裁定改以簡式審判程序審理，判決如左：
    主  文
甲○○連續明知為於同一商品，使用相同於他人註冊商標之圖樣之商品而販賣，處有
期徒刑肆月，如易科罰金，以佰元折算壹日。緩刑貳年。
扣案之仿冒男用腕錶參支，均沒收。
    事  實
一、甲○○明知如附件所示之商標圖樣，係瑞士勞力士錶廠向我國經濟部中央標準局
    （民國八十八年一月二十六日改制為智慧財產局）申請註冊，於如附件所示之專
    用期間內，就所指定之商品，取得商標專用權之商標圖樣，現仍在商標專用期限
    內。竟意圖販賣，基於概括之犯意，於九十二年五月間某日，在臺中市○○路與
    自由路口跳蚤市場，分別向真實姓名、年籍均不詳綽號「黑肉」之成年男子、自
    稱「鄭先生」之成年男子、「王先生」之成年男子，以新臺幣（下同）四百元至
    七百元不等之價格，買進並非瑞士勞力士錶廠所生產或授權製造之真品，但均與
    瑞士勞力士錶廠所生產或授權製造而使用有附件所示商標圖樣之商品同一之商品
    之仿冒勞力士牌男用腕錶共四支後，即自九十二年五月間起，在臺中市○○路與
    自由路口跳蚤市場所擺設之攤位上，陳列擺放上開仿冒腕錶，並以一千元之價格
    販賣予不特定人。嗣於九十二年七月一日上午十時四十分許，在上揭攤位為警查
    獲，並扣得前開仿冒男用腕錶三支。
二、案經臺中市警察局移送臺灣臺中地方法院檢察署檢察官偵查後聲請簡易判決處刑
    。
    理  由
一、右揭事實，業據被告甲○○於本院審理時坦承不諱，核與瑞士鐘錶同業公會臺灣
    連絡處主任之助理乙○○於警訊時所指訴之情節相符，並有扣案之仿冒男用腕錶
    三支可資佐憑。且查：
（一）如附件所示之圖樣乃瑞士勞力士錶廠向我國經濟部中央標準局（八十八年一月
      二十六日改制為智慧財產局）申請註冊，於附件所示之專用期間內，就所指定
      之商品，取得商標專用權之商標圖樣，現仍在商標專用期限內等情，有經濟部
      智慧財產局商標圖形查詢單一紙附卷可稽。可知瑞士勞力士錶廠就如附件所示
      之商標圖樣，對於所指定之專用商品係有商標專用權至明。
（二）又扣案之仿冒男用腕錶三支，並非瑞士勞力士錶廠所生產或授權生產之真品，
      惟該三支男用腕錶之商品種類項目及所使用之圖樣，均與附件所示之商標圖樣
      及指定商品類別相同等情，則據證人乙○○於警訊中指訴綦詳，並有乙○○出
      具之鑑定證明一份及扣案之仿冒男用腕錶三支可資參佐。是以被告所陳列以販
      售之扣案仿冒男用腕錶三支，均係使用相同於瑞士勞力士錶廠享有商標專用權
      之如附件所示註冊商標圖樣之同一商品，要屬無疑。
（三）被告復供承：伊知道該等錶是仿冒勞力士的錶，因為覺得這些錶好像很好賣，
      所以向綽號「黑肉」、「鄭先生」、「王先生」分別買錶，買錶的目的是要用
      來出售，大概於九十二年五月八日左右，曾在上揭攤位販售一支錶給客人（見
      本院九十二年十月二日審理筆錄）等語，則被告買進該等仿冒男用腕錶之目的
      係用以轉賣圖利。此外，並有照片一張、臺中市警察局刑警隊扣押筆錄一份在
      卷憑。綜上所陳，被告之自白，確與事實相符。是本件事證明確，被告右揭犯
      行，堪以認定，應予依法論科。
二、按明知為商標法第六十二條商品而販賣、意圖販賣而陳列、輸出或輸入者，處一
    年以下有期徒刑、拘役或科或併科新臺幣五萬元以下罰金。商標法第六十三條定
    有明文。又按販賣仿冒商標商品行為，如具營利之意思而販入或賣出，二者有其
    一，犯罪固屬既遂，並不以販入後復行賣出為必要，但仍須以販賣圖利之意思而
    有販入或賣出之行為，始能成立。倘原非基於販賣圖利之意思而販入，迨購入後
    始萌販賣營利之意思，或其持有並非基於販賣意思而販入，係因他人無償轉讓等
    事由而持有，於持有陳列中尚未賣出時，即被查獲，應僅成立意圖販賣而陳列仿
    冒商標商品罪，尚難以販賣仿冒商標商品罪論處（最高法院六十九年臺上字第一
    六七五號判例、八十六年度臺上字第七五二二號、八十三年度臺非字第二五七號
    裁判可資參照）。被告甲○○買進前揭仿冒男用腕錶之目的係用以轉賣圖利乙節
    ，已如前述，是核其所為，係犯商標法第六十三條之意圖販賣仿冒商標商品罪。
    被告先後多次意圖販賣而陳列仿冒錶之前行為，雖為同條所定「明知為仿冒商標
    商品，意圖販賣而陳列」之行為，然應為被告販賣仿冒商標商品之後行為所吸收
    ，爰不另論罪。又被告先後三次販入、一次出售仿冒錶之犯行，時間緊接，犯罪
    構成要件相同，顯係基於概括犯意反覆為之，應依刑法第五十六條之規定論以一
    罪，並依法加重其刑。爰審酌被告前無任何犯罪紀錄，素行良好，有臺灣臺中地
    方法院檢察署刑案資料查註紀錄表、臺灣高等法院被告全國前案紀錄表各一份可
    按，其明知扣案之仿冒男用腕錶均係仿冒商品，竟為圖私利，設攤加以販售，其
    行為已對瑞士勞力士錶廠之商譽已造成損害，且就真正商標權所表彰之品質及商
    譽亦生影響，並破壞我國致力於智慧財產權保護之國際聲譽，惟考及查扣之仿冒
    商品數量僅有三支，數量非多，且出售數量僅一支，獲利非鉅，其犯後均能坦承
    犯行，已有悔悟，態度良好等一切情狀，量處如主文第一項所示之刑，並諭知易
    科罰金之折算標準。末查：被告前未曾受有期徒刑以上刑之宣告，已如前述，其
    所犯情節尚非重大，犯後又具悔意，經此偵審程序，當知所警惕，信無再犯之虞
    ，本院綜核各情，認所宣告之刑以暫不執行為適當，併予宣告緩刑二年，以啟自
    新。
三、扣案之仿冒男用腕錶三支，係被告違犯商標法第六十三條之罪所陳列之商品，爰
    依同法第六十四條規定，沒收之。
據上論斷，應依刑事訴訟法第四百五十二條、第二百七十三條之一第一項、第二百九
十九條第一項前段，商標法第六十三條、第六十四條，刑法第十一條前段、第四十一
條第一項前段、第七十四條第一款，罰金罰鍰提高標準條例第二條，判決如主文。
中      華      民      國      九十二      年      十    月    十七    日
                                     臺灣臺中地方法院刑事第五庭
                                         法  官  劉  麗  瑛
右正本證明與原本無異。
如不服本判決，應於送達後十日內向本院提出上訴狀（須附繕本），上訴於臺灣高等
法院臺中分院。
                                        書記官
中      華      民      國      九十二      年      十    月    十七    日
附錄論罪科刑法條
商標法第六十三條
明知為前條商品而販賣、意圖販賣而陳列、輸出或輸入者，處一年以下有期徒刑、拘
役或科或併科新臺幣五萬元以下罰金。
【附件】
被侵害之瑞士勞力士手錶廠註冊商標：
┌────────┬────────┬───────┬────────┐
│商標號數        │商標圖樣        │專用商品      │被授權期間      │
├────────┼────────┼───────┼────────┤
│商標註冊號數○○│                │錶、及其他計時│五十四年十月一日│
│○二○九二三    │                │、及其各種件與│至九十四年九月三│
│                │                │附件、錶及併合│十日            │
│                │                │其上使用之寶石│                │
│                │                │、及應屬於本類│                │
│                │                │之其他商品    │                │
└────────┴────────┴───────┴────────┘


司法院資訊處製作；財團法人民間司法改革基金會備份。
